# 销售费用还是管理费用

提问人：The_love_of_com 时间：2020-10-17 08:05:10
请教版主：一公司董事长，作为管理层，同时也做销售，每年，该董事长从公司拿的提成将近占其实际总薪酬的60%。请问，该董事长的薪酬应计入哪个科目？管理费用还是销售费用？

回答人：chenyiwei
首先要考虑该董事长以销售提成名义取得的款项是否公允，是否符合该企业本身的销售提成相关制度以及同行业企业通常的提成水平。关注是否存在以提成名义变相向该董事长分配利润的情况（假设该董事长同时为本企业股东）。
在上述合理分配的基础上，对符合常规条件的销售提成确认为销售费用（新准则下不排除作为合同取得成本予以资本化的可能性）；超出常规条件的“提成”根据具体情况作为奖金或利润分配处理。